臺灣臺中地方法院刑事判決　　　　　　　　　　　　　九十一年度易字第六六號
　　公　訴　人　台灣台中地方法院檢察署檢察官
　　被　　　告　丙○○
右列被告因竊盜案件，經檢察官提起公訴（九十一年度偵字第一四○○號、第二○三
七號），本院判決如左：
    主  文
丙○○竊盜，累犯，處有期徒刑伍月，如易科罰金，以參佰元折算壹日。
    事  實
一、丙○○前有詐欺、竊盜、違反麻醉藥品管理條例、過失致死等前科，復於民國八
    十七年間因詐欺案件，經本院於八十八年五月六日判處有期徒刑四月確定，甫於
    同年七月十七日執行完畢（含羈押折抵期間）。丙○○仍不知悔改，於九十年十
    一月七日二十時三十分許，與朋友乙○○、甲○○等多人在台中縣豐原市○○○
    路八十二巷四十五號前泡茶聊天，竟意圖為自己不法之所有，趁乙○○至屋內上
    洗手間而將所駕駛之車牌號碼Ｂ２─６１０７號自用小客車（所有人為張志維，
    係乙○○之弟）鑰匙放在桌上之際，未經乙○○同意，將該車鑰匙取走，用以竊
    取上開自用小客車，得手後供己代步使用。嗣於九十年十一月二十二日凌晨零時
    三十分許，駕駛上開車輛搭載不知情之曾大明、陳志盟及陳永成三人，行經彰化
    市○○路涵洞前，為警臨檢查獲。
二、案經台中縣警察局豐原分局報告台灣台中地方法院檢察署，暨彰化縣警察局彰化
    分局報告台灣彰化地方法院檢察署呈請台灣高等法院台中分院檢察署核轉台灣台
    中地方法院檢察署偵查起訴。
    理  由
一、訊據被告丙○○固坦承伊於上開時地將Ｂ２─６１０７號自用小客車開走，惟矢
    口否認竊盜犯行，辯稱：該自用小客車係其向朋友乙○○所借，乙○○拿鑰匙借
    伊，並非伊竊取云云。然查前開Ｂ２─６１０７號自用小客車係被告趁被害人乙
    ○○上廁所不注意之際，未經其同意而擅自拿走擺放於桌上之鑰匙，發動該車竊
    取離去之事實，業據被害人乙○○於警訊及偵審中指訴甚詳，並經證人即在場人
    甲○○於警訊時及本院訊問時結證明確，其結證稱：「當天我們在泡茶，被害人
    去上廁所，被告說他要出去一下，就將被害人的車鑰匙拿走，就沒有在回來了。
    被害人從廁所回來後，我告訴被害人，車子被你的朋友（即被告）開走了，你有
    無借他？被害人說沒有，約等了十幾分鐘到半個小時被告沒有回來，我們就聯絡
    被告，但都聯絡不到被告，所以當天晚上我以機車載被害人回家的。」等語（見
    本院九十一年三月二十一日訊問筆錄）。按一般朋友間借車使用，通常均會講明
    還車之時間，然被告於庭訊時竟供稱：伊向乙○○借車時，並未說何時還車，乙
    ○○也沒有向伊說要何時還云云，此明顯違背常情，其所辯曾得被害人同意，已
    令人質疑；況被害人倘果真願意無限期借車予被告，當無於借車之後，立刻向在
    場朋友表示車輛被竊，並拜託友人騎機車載伊返家，且於遍尋被告未著之際，於
    失車一個星期（十一月十四日）即向警局報案之理？此亦有車輛竊盜、車牌失竊
    資料個別查詢表─查詢車輛認可資料一紙在卷可稽。再佐以被告經通緝到案於本
    院訊問時供稱：「我認識乙○○約一年左右，交情不錯，沒有仇恨」等語（見本
    院九十一年五月二十一日訊問筆錄），益證被害人應無挾怨誣指之可能？綜上所
    述，被告上開辯解，顯係事後卸責之詞，不足採信，事證明確，被告竊盜犯行，
    堪以認定。
二、核被告丙○○所為，係犯刑法第三百二十條第一項竊盜罪。查其曾因詐欺罪，經
    本院判處有期徒刑四月確定，甫於八十八年七月十七日執行完畢，有台灣高等法
    院被告全國前案紀錄表及台灣台中地方法院檢察署刑案資料查註紀錄表各一件附
    卷可稽，其於有期徒刑執行完畢後，五年內再犯本件有期徒刑以上之罪，為累犯
    ，應依刑法第四十七條規定加重其刑。爰審酌被告素行不良，有多次前科紀錄，
    及其僅係為己方便而臨時起意竊取友人之車，惡性尚非重大，且車輛於失竊後三
    星期即已尋回歸還被害人，被害人所受之損害亦非嚴重，暨其犯後態度等一切情
    狀，量處如主文所示之刑，並諭知易科罰金之折算標準，以資懲儆。
據上論斷，應依刑事訴訟法第二百九十九條第一項前段，刑法第三百二十條第一項、
第四十七條、第四十一條第一項前段，罰金罰鍰提高標準條例第一條前段、第二條，
判決如主文。
中    華    民    國      九十一      年       六      月     十七    日
                                臺灣臺中地方法院刑事第三庭
                                      法  官  唐 光 義
右正本證明與原本無異。
如不服本判決，應於判決送達後十日內向本院提出上訴狀，上訴於臺灣高等法院臺中
分院( 須附繕本 )。
                            書記官
中    華    民    國      九十一      年       六      月     十八    日
附錄本判決論罪科刑法條
刑法第三百二十條第一項
意圖為自己或第三人不法之所有，而竊取他人之動產者，為竊盜罪，處五年以下有期
徒刑、拘役或五百元以下罰金。
